【裁判字號】    98,易,3338
【裁判日期】    990226
【裁判案由】    詐欺
【裁判全文】
臺灣板橋地方法院刑事判決              98年度易字第3338號
公  訴  人  臺灣板橋地方法院檢察署檢察官
被      告  乙○○
上列被告因詐欺等案件，經檢察官提起公訴（九十八年度偵緝字
第二三一０號），本院合議庭裁定由受命法官獨任行簡式審判程
序，並判決如下：
    主  文
李宗樹意圖為自己不法之所有，以詐術使人將本人之物交付，處
有期徒刑壹年；又意圖為自己不法之所有，以詐術使人將本人之
物交付，處有期徒刑陸月；應執行有期徒刑壹年肆月。
    事  實
一、乙○○於民國九十四、九十五年間受僱於「許桂挺律師事務
    所」擔任法務專員一職，因而認識「允菱科技股份有限公司
    」（下稱允菱公司）負責人甲○○。詎乙○○自該律師事務
    所離職後，竟意圖為自己不法之所有，基於詐欺之犯意，於
    九十七年一月間某日，前往允菱公司向甲○○佯稱：離職後
    將與其他律師合夥開立「亞太國際法律事務所」，希望繼續
    為允菱公司提供法律服務云云，致使允菱公司負責人甲○○
    陷於錯誤，誤認乙○○具有法律專業，而將允菱公司如附表
    所示之訴訟案件轉委由乙○○處理，並於九十七年一月至同
    年十月間，陸續匯款支付如附表所示之委任及訴訟費用至乙
    ○○所申辦「台新銀行三重分行」帳號000000000
    00000號帳戶內，前後合計新臺幣（下同）一百八十一
    萬九千四百六十三元。又於九十七年十月八日，乙○○復另
    行起意，前往允菱公司向甲○○佯稱：可代為操作投資法拍
    土地事宜，需借貸資金，並保證三個月後歸還云云，並簽立
    借據取信於甲○○，致甲○○陷於錯誤，因而貸予二十五萬
    元。詎乙○○取得上開款後，未依約處理允菱公司委託之訴
    訟案件，亦未從事法拍土地事宜，並於甲○○發覺有異求證
    之際，置之不理避不見面，甲○○追索無著，始知受騙。
二、案經允菱公司代表人甲○○訴請臺灣板橋地方法院檢察署檢
    察官偵查起訴，乙○○於本院準備期日中就被訴事實為有罪
    陳述，經合議庭裁定由受命法官獨任行簡式審判程序
    理  由
一、訊據被告乙○○對於上揭詐欺取財之犯罪事實，於本院審理
    中坦承不諱，核與證人甲○○證述之情節相符，並有合作金
    庫銀行活期存款存摺影本、華南商業銀行匯款回條聯、合作
    金庫銀行匯款回條聯、允菱公司支票影本、允菱公司同意書
    、允菱公司訴訟案件明細及資料、亞太國際法律事務所各類
    代辦之規費資料，及被告書立之借據在卷可稽，本案事證明
    確，被告犯行堪以認定。
二、查被告係以另設事務所可代辦訴訟為由，於九十七年一月十
    一日接受甲○○委任，處理允菱公司如附表所示之案件，並
    自九十七年一月十一日起至九十七年十二月三十一日期間接
    續收受甲○○匯款，核其所為，係犯刑法第三百三十九條第
    一項之詐欺取財罪，而如附表所示多次接受匯款之行為，均
    係本於同一詐欺之犯意，為接續犯，僅論以單純一罪。又被
    告於九十七年十月八日，係另詐稱可代為操作投資法拍土地
    事宜，詐借二十五萬元，此顯與前揭附表所示之案件不相干
    ，自係另行起意，此部分犯行亦應論以刑法第三百三十九條
    第一項之詐欺取財罪。被告所犯二詐欺取財犯罪間，犯意各
    別，行為互殊，應分論併罰。爰審酌被告犯罪之動機、目的
    、手段，所詐得之財物高達一百八十一萬九千四百六十三元
    、二十五萬元，被害人所受損害重大，尚未與被害人達成和
    解，賠償所受之損害，及犯罪後之態度等一切情狀，分別量
    處如主文所示之刑，並定其應執行之刑，以資懲儆。
據上論斷，應依刑事訴訟法第二百七十三條之一、第二百九十九
條第一項前段，刑法第三百三十九條第一項、第五十一條第五款
，刑法施行法第一條之一，判決如主文。
本案經檢察官姜麗君到庭執行職務。
中    華    民    國    99    年    2     月    26    日
                        刑事第五庭  法  官  鄭水銓
以上正本證明與原本無異。
如不服本判決，應於收受送達後十日內向本院提出上訴書狀，其
未敘述上訴之理由者並得於提起上訴後十日內向本院補提理由書
（均須按他造當事人之人數附繕本）。
                                    書記官  許清秋
中    華    民    國    99    年    3     月    5     日
附錄本案論罪科刑法條全文：
刑法第三百三十九條
意圖為自己或第三人不法之所有，以詐術使人將本人或第三人之
物交付者，處五年以下有期徒刑、拘役或科或併科一千元以下
罰金。
以前項方法得財產上不法之利益或使第三人得之者，亦同。
前二項之未遂犯罰之。
附表：允菱公司委託被告辦理之訴訟案件
┌──┬────┬─────┬─────┬───────┬─────┐
│項次│委託時間│委託訴訟案│訴訟標的金│匯款時間      │匯款金額  │
│    │        │件名稱    │額（元）  │              │（元）    │
├──┼────┼─────┼─────┼───────┼─────┤
│  1 │97年1月 │徐瓊凰    │   380,000│97年1月11日至 │  365,226 │
│    │11日    │          │          │97年12月31日  │          │
├──┼────┼─────┼─────┼───────┼─────┤
│  2 │97年1月 │高上平    │ 1,685,000│同上          │1,099,145 │
│    │11日    │          │          │              │          │
├──┼────┼─────┼─────┼───────┼─────┤
│  3 │97年1月 │立得立工程│    94,500│同上          │        0 │
│    │11日    │行        │          │              │          │
├──┼────┼─────┼─────┼───────┼─────┤
│  4 │97年1月 │葉國助    │    80,000│同上          │   15,273 │
│    │11日    │          │          │              │          │
├──┼────┼─────┼─────┼───────┼─────┤
│  5 │97年1月 │貝勒斯科技│    36,000│同上          │        0 │
│    │11日    │股份有限公│          │              │          │
│    │        │司        │          │              │          │
├──┼────┼─────┼─────┼───────┼─────┤
│  6 │97年1月 │劉鐵生    │    36,000│同上          │   25,840 │
│    │11日    │          │          │              │          │
├──┼────┼─────┼─────┼───────┼─────┤
│  7 │97年1月 │茂頤科技工│   231,000│同上          │  100,753 │
│    │11日    │程股份有限│          │              │          │
│    │        │公司      │          │              │          │
├──┼────┼─────┼─────┼───────┼─────┤
│  8 │97年1月 │維新營造有│   567,000│同上          │  122,592 │
│    │11日    │限公司    │          │              │          │
├──┼────┼─────┼─────┼───────┼─────┤
│  9 │97年1月 │沅億工程有│   137,240│同上          │   65,634 │
│    │11日    │限公司    │          │              │          │
├──┼────┼─────┼─────┼───────┼─────┤
│ 10 │97年1月 │廖惠瑛    │   565,500│同上          │   25,000 │
│    │11日    │          │          │              │          │
├──┼────┼─────┼─────┼───────┼─────┤
│合計│        │          │ 3,812,240│              │1,819,463 │
└──┴────┴─────┴─────┴───────┴─────┘

司法院資訊處製作；財團法人民間司法改革基金會備份。
